【裁判字號】    89,竹小,256
【裁判日期】    900621
【裁判案由】    返還消費借貸款
【裁判全文】
臺灣新竹地方法院民事判決  八十九年度竹小字第二五六號
    原      告  慶豐商業銀行股份有限公司
    法定代理人  甲○○
    訴訟代理人  李崇誠
                丙○○
                張惟惇
    被      告  乙○○
右當事人間請求返還消費借貸款事件，本院判決如左：
    主    文
被告應給付原告新台幣參萬參仟參佰捌拾元，及自民國八十八年三月十九日起至清償
日止按日息萬分之五點四計算之利息。
訴訟費用新台幣陸佰柒拾陸元由被告負擔。
本判決得假執行。
    事實及理由
一、原告聲明：求為判決如主文第一項所示。
二、事實摘要：
    緣被告於民國八十七年九月九日與原告簽訂有信用卡約定條款，申請並持用原告
    所發行之信用卡。依所定約定條款第十五條、第十六條規定，信用卡各月消費款
    被告應於翌月十八日以前清償，被告如逾期未付款則應按日息萬分之五點四計付
    利息，及按利息總額之百分之十計付之違約金。被告自八十八年一月一日起至八
    十八年二月二十八日止，尚積欠信用卡簽帳消費款計新台幣（下同）三萬三千三
    百八十元未付，為此特依消費借貸關係提起本件訴訟等語。而被告則以原告據以
    請求之三紙簽帳單非被告所簽名，被告收到帳單發現多了八筆消費，經向原告反
    映，原告說會處理，被告之信用卡均由被告帶在身上，未借給他人使用，亦未遺
    失。
三、法院之判斷：
（一）查原告主張兩造訂有信用卡使用契約，被告自八十八年一月一日起至八十八年
      二月二十八日止，尚積欠消費款三萬三千三百八十元未付之事實，業據原告提
      出信用卡申請書、約定條款、客戶應繳金額查詢單、簽帳單等件為證，而被告
      對於兩造定有信用卡使用契約書並不爭執，惟辯稱上開金額非被告消費簽名云
      云。經查，原告所據以請求之簽帳單消費日期及金額分別為(1)八十八年一月二
      十七日、消費金額二千四百元。(2)同上日期、消費金額二萬九千六百九十元。
      (3)八十八年二月九日、消費金額一千二百九十元，共計三萬三千三百八十元。
      次查經本院依職權囑託內政部警政署刑事警察局就上開三紙簽帳單上之簽名與
      被告之簽名筆跡是否相符進行鑑定結果，雖因欠缺簽帳單正本而未能鑑定（見
      卷附內政部警政署刑事警察局八十九年十二月十四日八九刑鑑字第一九五四三
      六號函），然經本院以肉眼將三紙簽帳單上「乙○○」之簽名，與被告不否認
      簽名真正之信用卡申請書、消費金額為三千零八十一元之簽帳單上被告簽名暨
      本院當庭命被告簽名之字跡比對結果，本件被告所否認之三紙簽帳單上之簽名
      ，實與被告之簽名極為近似。再查，被告所否認之三紙簽帳單其中編號(1)、(2)
      兩筆消費地點均在金玉成銀樓，消費當時均經該銀樓打電話至原告公司確認持
      卡人之身分，而確認之內容可能包括詢問持卡人之信用額度、繳款期限、繳款
      方式、住家電話、公司電話、生日、身份證統一編號、地址、連絡人等事項，
      經確認無誤後，原告始給予銀樓授權號碼等情，除有簽帳單上之授權號碼外，
      尚有原告提出之電腦授權紀錄、確定持卡人資料應注意事項等件為證。觀之原
      告在確認持卡人身份時所詢問之內容，若非持卡人本人應無法正確回答之，而
      被告亦稱其所有之信用卡均由其本人保管，從未遺失或借予他人，既是如此則
      衡諸常情，亦應無遭他人持卡盜刷之可能，故本件原告據以請求之三紙簽帳單
      應是出自被告所為之事實，應堪認定，被告僅空言否認，不足採之。
（二）從而，原告依據消費借貸之法律關係請求被告給付如主文所示之金額及遲延利
      息，為有理由，應予准許。
四、本判決係為被告敗訴之小額訴訟判決，爰依職權宣告假執行。
據上論結，本件原告之訴為有理由，依民事訴訟法第四百三十六條之二十三、第四百
三十六條第二項、第三百八十五條第一項、第七十八條、第四百三十六條之十九第一
項、第四百三十六條之二十，判決如主文。
中      華      民      國    九十      年      六      月    二十一    日
                                  臺灣新竹地方法院新竹簡易庭
~B法      官  魏瑞紅
右為正本係照原本作成。
如對本判決上訴，須於判決送達後廿日內向本院提出上訴狀。
~B法院書記官  楊靜芳
中      華      民      國    九十      年      六      月    二十一    日


司法院資訊處製作；財團法人民間司法改革基金會備份。
